臺灣高等法院刑事判決　　　 　　　　94年度交上易字第305號
上 訴 人　臺灣板橋地方法院檢察署檢察官
被　　告　丙○○
上列上訴人因被告過失傷害案件，不服台灣板橋地方法院94年度
交易字第267號，中華民國94年10月24日第一審判決（起訴案號
：台灣板橋地方法院檢察署94年度偵字第10980號），提起上訴
，本院判決如下：
    主  文
上訴駁回。
    理  由
一、公訴意旨略以：被告丙○○於民國（下同）94年6月23日23
    時14分許飲酒後（所涉公共危險罪嫌部分，經檢察官另為緩
    起訴處分），駕駛車牌號碼為HY-0099號自用小客車，沿臺
    北縣新莊市○○路往中正路方向行駛，而於途經新樹路3號
    前時，明知駕駛車輛應注意車前狀況，而依當時之情形又無
    不能注意之情事，因飲酒後注意力欠佳而未能注意及此，適
    有小動物橫跨馬路，被告見狀不及反應，遂往左橫跨雙黃線
    閃避，不慎擦撞對向車道由甲○○所騎乘車牌號碼為F36-21
    1號機車，以及乙○○所騎乘車牌號碼為P68-907號機車，致
    甲○○受有右手橈骨及尺骨骨折併左肩閉鎖性骨折之傷害，
    而乙○○則受有右手大拇指骨折、無名指裂傷、左腳擦傷之
    傷害（乙○○部分未據告訴）。經告訴人甲○○訴由臺北縣
    政府警察局新莊分局移送臺灣板橋地方法院檢察署檢察官偵
    查後，認被告涉有刑法第284條第1項前段之傷害罪。
二、按告訴乃論之罪，告訴人於第一審辯論終結前得撤回其告訴
    ，又告訴經撤回者，應諭知不受理之判決，刑事訴訟法第23
    8條第1項、第303條第3款定有明文。再按告訴乃論之刑事事
    件於偵查中或第一審法院辯論終結前，調解成立，並於調解
    書上記載當事人同意撤回意旨，經法院核定者，視為於調解
    成立時撤回告訴或自訴，鄉鎮市調解條例第28條第2項亦有
    明文規定。
三、經查，本件被害人甲○○、乙○○與被告就上開車禍事件，
    業於94年8月26日，經臺北縣樹林市調解委員會調解成立，
    調解書上並已載明撤回告訴之旨，並於94年9月13日經原法
    院核定在案，此經原法院依職權調閱原法院板橋簡易庭94年
    板核字第7004號卷宗核閱無訛，且有該案卷宗影本暨臺北縣
    樹林市調解委員會94年刑調字第809號調解書影本乙份在卷
    可憑。準此，本案依鄉鎮市調解條例第28條第2項之規定，
    告訴人甲○○視為於調解成立時即94年8月26日即已撤回本
    件對被告之過失傷害告訴，揆諸前揭說明，本件原審逕為諭
    知不受理之判決，依法洵無不合。檢察官循告訴人之請求以
    被告於調解後未履行調解條件為由提起上訴，請求撤銷原判
    決云云。惟告訴人於第一審法院辯論終結前，與被告調解成
    立，並於調解書上記載當事人同意撤回，嗣後經原法院核定
    ，依鄉鎮市調解條例第28條第2項，應視為調解成立時即撤
    回告訴，已如前述。縱被告事後未履行民事調解條件，亦應
    依法聲請強制執行，自不容告訴人以被告未履行調解條件，
    而主張變更既生撤回之效力，致影響訴訟之安定。故本件上
    訴為無理由，應予駁回，並不經言詞辯論為之。
據上論斷，應依刑事訴訟法第368條，判決如主文。
中　　華　　民　　國　　94　　年　　12　　月　　16　　日
                  刑事第十七庭審判長法　官  鄭 文 肅
                                    法  官  施 俊 堯
                                    法  官  蘇 隆 惠
以上正本證明與原本無異。
不得上訴。
                                    書記官  邵 淑 津
中　　華　　民　　國　　94　　年　　12　　月　　19　　日
